---
title: "Exercício RESOLVIDO: 03-03-2020"
output: html_notebook
---

# Coleta de Dados do Twitter

Neste primeiro exercício, vamos fazer uma coleta básica de dados do Twitter. Primeiro passo, vamos carregar o pacote necessário, twitteR.

```{r warning=FALSE}
# install.packages("twitteR")
library(twitteR)
```
Para usar o twitteR, precisamos das credenciais do Twitter, que são disponibilizadas quando criamos um app no developer.twitter.com. Entre lá, crie sua conta e substitua os campos com "x" de acordo com o fornecido pelo Twitter (ou use as credenciais fornecidas).

P.s.: Nesta parte talvez o R te peça para responder (na parte console do RStudio) se você quer salvar o arquivo .httr-oauth. Ele serve para não precisar ficar fazendo esta autenticação várias vezes. Sugiro salvar. Para salver, digite "1" no console quando o R pedir (para não salvar é "2").

```{r Autenticação}
setup_twitter_oauth(consumer_key = 'xxx',
consumer_secret = 'yyy',
access_token = 'zzz',
access_secret = 'vvv')
```

# 1: Termos de busca

Pense em um construto que deseja buscar coisas a respeito no Twitter (e.g. Autoestima, felicidade, etc.). Elabore pelo menos três termos de busca, você pode testá-los através do *search.twitter.com*.

Mais informações sobre buscas no Twitter aqui: https://developer.twitter.com/en/docs/tweets/search/api-reference/get-search-tweets e aqui: https://developer.twitter.com/en/docs/tweets/search/guides/standard-operators

## Termos de busca escolhidos:

-

-

-

-

# 2: Realizando a busca

Substitua o script a seguir com os termos de busca escolhidos:

```{r Busca}

palavras_chave <- c('"tentei me matar" OR "quero morrer" OR "queria estar morto" -filter:retweets')

pesquisa <- searchTwitter(searchString = palavras_chave, n = 1250)

# Obs.: você pode querer coletar mais ou menos tuítes modificando o valor de "n".

```

Dependendo dos termos de busca criados, você pode ter resultados de outras línguas. Leia a descrição da funlão *searchTwitter()*, usando a busca do RStudio ou a documentação do pacotece e faça as modificações necessárias no script anterior para selecionar somente resultados e português brasileiro. 

Documentação do *twitteR*: https://cran.r-project.org/web/packages/twitteR/twitteR.pdf

Extra: você pode pensar em outro parâmetro na função *searchTwitter()* que possa ser útil para selecionar melhor os tuítes? E usando os parâmetros da API de busca do próprio twitter? (Ou seja, colocando oppões adicionais na busca).

# 3: twListToDF()

Uma das coisas mais importantes (e mais difíceis de se acostumar no R) é como fazer seleções nos dados. Vamos treinar um pouco isso.

Os dados fornecidos pela função *searchTwitter()* estão num formato de lista, que não é tão intuitivo. Felizmente o pacote *twitteR* tem outra função, *twListToDF()*, que nos permite transformar este banco em um data.frame.

Leia a documentação da função e transforme os resultados da sua busca em um data.frame.

```{r de Lista para DF}

# p.s.: lembre-se de colocar o resultado num objeto.
# ex.:
# pesquisa <- função(pesquisa)

```

# 4: Seleção de dados e estatística descritiva

Vamos fazer algumas seleções básicas dos dados. No *chunk* a seguir eu forneço alguns exemplos de seleção dos dados. Reproduza o que fiz buscando o que se pede.

Para relembrar como selecionar dados: https://www.statmethods.net/management/subset.html

P.s.: Nesta parte eu imagino que você não vá lembrar ou saber de tudo de cabeça; 90% do trabalho é pesquisar no Google/DuckDuckGo como se faz coisas simples, como tirar uma média ou mostrar uma quantidade.

```{r Quantidade de retuítes }

# Somente o número de retuítes:
pesquisa$retweetCount #ou
pesquisa[, "retweetCount"]


# Cinco primeiros tuítes, somente texto:
pesquisa[1:5, "text"]

```


## Mostre os cinco primeiros tuítes e apenas a "text".

```{r}



```

## Qual o tuíte com mais favoritos?

P.s.: a funação *table()* é uma maneira de ver isso (mas nem de longe a única). Tente usá-la pq ela é útil para váaaaaarias coisas.

```{r}



```

## Faça um gráfico da distribuição da contagem de favoritos.

P.s.: use a função *hist()* ou *plot()* para fazer o gráfico e dentro dele passe apenas a seleção da coluna favoriteCount.

```{r}



```


## Repita o gráfico anterior, mas exclua os tuítes com zero favoritos.

```{r}



```


## Qual a média de favoritos dos tuítes? E excluindo-se os com zero?

```{r}



```