---
title: "Exercício 10-03-2020: Regressão"
output: html_notebook
---

Neste exercício, vamos fazer algumas regressões simples e analisar resultados.

# Leitura de Dados

Muitos pacotes do R tem bancos de dados de exemplo. O pacote *psych* tem vários bancos de dados relacionados à psicologia. O banco de dados "bfi", tem respostas de uma escala de Big-5. Vamos ler os dados do *chunck* a seguir. Para isso, basta usar a função *data()* e o nome do banco de dados que você quer ler.

```{r Lendo Bancos de Exemplo}

library(psych)
data("bfi")
summary(bfi) # Função do Psych que mostra informações úteis

```

# Exercícios

Vamos partir para as análises. Não vou focar na rigorosidade estatística. Vou falar o que deve ser feito e fazer um exemplo simples. Tente ler a descrição das funções ou usar tutoriais para fazer o que se pede. Você pode fazer com as variáveis que quiser do banco BFI ou qualquer outro que achar interessante (BFI eu sei que tá formatado direitinho).

Documentação da função de regressão: https://www.rdocumentation.org/packages/stats/versions/3.6.2/topics/lm
Material de apoio: https://www.youtube.com/watch?v=zFEP-lJ1LD0
Andy Field, Learning Statistics With R



```{r Exemplo}

# library(psych)
data(iris3)
iris
# Descrição para saber com o que estamos lidando
summary(iris) # Função do Psych que mostra informações úteis

# Plotando variáveis para saber se verificar uma relação linear faz algum sentido

plot(iris$Sepal.Length, iris$Petal.Length)  # Razoavelmente linear
plot(iris$Sepal.Length, iris$Sepal.Width)   # Não linear

fit <- lm(Sepal.Length ~ Sepal.Length, data = iris)
```

## 1. Escolha duas variáveis quaisquer. Faça uma gráfico de dispersão entre as duas variáveis.

## 2. Faça um modelo de regressão simples, entre essas duas variáveis (ou seja, uma variável prevendo o valor de outra variável.

## 3. Peça os resultados desta regressão (os resultados em texto descrevendo o modelo). Qual o valor o intercepto e beta?

## 3. Peça os gráficos padrões (ex.: *plot(fit)*).

## 4. Agora faça um modelo de regressão prevendo o valor de uma variável de acordo com outras duas variáveis. Peça os resultados deste modelo de regressão.

